【裁判字號】    90,交聲,110
【裁判日期】    900925
【裁判案由】    聲明異議
【裁判全文】
臺灣臺中地方法院交通事件事裁定                    九十年度交聲字第一一號
    原處分機關  交通部公路局台中市監理站
    異 議人 即
    受 處分 人  甲○○
右列受處分人因違反道路交通管理處罰條例案件，對於交通部公路局台中市監理站中
華民國九十年四月十六日所為之處分（裁監稽違字第裁六一─ＧＢ0000000號
裁決書），聲明異議，本院裁定如左：
        主  文
異議駁回。
        理  由
一、按拼裝車輛，未經核准領用牌照行駛者，除處汽車所有人新台幣 (下同)三千六
    百元以上七千二百元以下罰鍰外，並當場禁止其駕駛及沒入車輛，道路交通管理
    處罰條例第十二條第一項第二款、第二項分別定有明文。
二、本件聲明異議意旨略以：原處分機關以異議人即受處分人甲○○於民國九十年三
    月二十九日下午四時五十分許，騎用所有未經核准領用牌照之引擎號碼ＳＣ三五
    Ｅ─0000000號重型機車，行駛在台中市○○路時為警查獲，認受處分人
    係駕駛拼裝車且未經核准領用牌照行駛，依道路交通管理處罰條例第十二條第一
    項第二款、第二項之規定，裁處受處分人罰鍰三千六百元及車輛沒入。惟受處分
    人所有之重型機車係於九十年一月間向國禎實業社所購買，而該機車係在香港逕
    向日本國ＨＯＮＤＡ機車製造廠購買，係在「整車」購入後，經拆解並以原車零
    件整批辦理進口，嗣再組合還原之機車，因本件車輛係整車購入，進口商與受處
    分人均未更動或破壞原有機車之設計，亦未改用非屬原廠設計規範或容許代換之
    零件，對於整車既有設計之系統調性及合適度未有任何更動或破壞，仍應屬原廠
    車，自不能以「拼裝車」視之，原處分機關擅認係拼裝車而據以裁處異議人罰鍰
    及沒入該車輛，認事用法具有違誤，為此爰聲明異議云云。
二、本院查：受處分人於前開時、地，騎乘其所有未經核准領用牌照之引擎號碼ＳＣ
    三五Ｅ─0000000號重型機車為警查獲乙節，為其所不爭執，且有台中市
    警察局中市警交字第ＧＢ0000000號舉發違反道路交通管理事件通知單一
    紙在卷足佐；另依受處分人提出之進口報單內載之貨物係「ＵＳＥＤ  ＳＰＡＲ
    Ｅ  ＰＡＲＴＳ」、「ＵＳＥＤ  ＭＯＴＯＲＣＹＣＪＥＳ  ＥＮＧＩＮＥＳ」
    ，顯見進口商進口者係已使用過之舊品，且僅係零組件而非完整車；又，受處分
 人所有之前揭車輛係透過從事機車修理業之呂春山，向國禎實業社購買ＨＯＮＤ
    Ａ機車製造廠產製之大型主要零組件，其餘組合機車所需之小型零組件 (如排汽
    管、穩定器、方向燈線路、頭燈、護目鏡、螺絲等)，均係呂春山向他人購買非
    原廠零件，以人工組裝而成，且未交付車廠調校等情，業經證人呂春山、國禎實
    業社負責人何國禎於本院九十年六月二十九日、同年八月十七日訊問時證述明確
    ，則前揭車輛既僅係向進口商購買部分使用過之機車零組件後，再附加其他非屬
    原廠之零件以人工拼湊組裝而成，且未再交由車廠作精密調校、測試，自屬拼裝
    車無疑。從而，受處分人既然確有前揭駕駛未經核准領用牌照之拼裝車輛之違規
    行為，原處分機關本諸權責裁處受處分人罰鍰並沒入車輛，應無不當之處。受處
    分人所辯，應屬無據，本件聲明異議為無理由，應予駁回。
據上論斷，應依道路交通管理處罰條例第八十七條第二項、道路交通案件處理辦法第
十九條，裁定如主文。
中      華      民      國      九十      年      九      月    二十五  日
                                        臺灣臺中地方法院交通法庭
                                            法  官  劉長宜
右正本證明與原本無異。
如不服本裁定應於送達後五日內向本院提出抗告狀。
                                            書記官
中      華      民      國      九十      年      十      月     二     日


司法院資訊處製作；財團法人民間司法改革基金會備份。
